臺灣高等法院臺中分院民事裁定　100年度非抗字第434號
再 抗 告人　紀馨惠
相　對　人　李卓勤
上列再抗告人因與相對人間本票裁定事件，對於民國100年8月19
日臺灣臺中地方法院100年度抗字第178號裁定，提起再抗告，本
院裁定如下：
    主  文
再抗告駁回。
再抗告程序費用由再抗告人負擔。
    理  由
一、本件相對人執如附表所示之本票三張，向原法院聲請本票裁
    定准予強制執行，原法院於民國100年6月23日以100年度司
    票字第2551號裁定准許強制執行在案，再抗告人提起抗告，
    經原法院於100年8月19日以100年度抗字第178號裁定駁回其
    抗告，再抗告人不服，再為抗告，其理由略以：查如附表編
    號1、2所示本票之到期日分別為民國96 年1月14日、96年4
    月25日，依票據法第22條第1項本票時效三年之規定，該二
    張本票請求權已罹於時效消滅，不應准許強制執行，此有最
    高法院94年台抗字第308號裁定可供參酌。另如附表編號3所
    示之本票，因相對人並未如數交付該款項與抗告人，且係相
    對人以不法之手段惡意取得，依票據法第14條第1項之規定
    ，相對人亦不得享有該本票之權利，是原審逕以相對人之聲
    請，准許如附表所示三張本票之強制執行，顯無理由，為此
    提起再抗告，求為廢棄原裁定云云。
二、惟按非訟事件，對於抗告法院之裁定再為抗告，僅得以其適
    用法規顯有錯誤為理由，非訟事件法第45條第3項定有明文
    。所謂適用法規顯有錯誤，係指確定裁判違背法規或現存判
    例解釋者，或抗告法院所為之裁定，就其取捨證據自行確定
    之事實，適用法規所持法律上判斷顯有錯誤而言。又按本票
    執票人依票據法第123條規定，聲請法院裁定許可對發票人
    強制執行係屬非訟事件，此項聲請之裁定，及抗告法院之裁
    定，僅依非訟事件程序，以審查強制執行許可與否，並無確
    定實體上法律關係存否之效力，如發票人就票據債務之存否
    有爭執時，應由發票人提起確認之訴，以資解決，最高法院
    57年台抗字第76號著有判例。查本件相對人所執附表所示三
    張本票，符合票據法第120條規定之本票記載事項，且其中
    附表編號1、2號本票均屆到期日，附表編號3號本票雖未載
    到期日，應視為見票即付，其符合本票之形式要件，為有效
    之本票，原裁定准予強制執行，經核並無違誤。抗告人雖謂
    本件本票債權因罹於時效或有惡意抗辯，而不得准許強制執
    行云云，惟此抗辯，係實體法上之爭執，再抗告人應另行提
    起訴訟，以資救濟。另再抗告人所提高法院94年台抗字第30
    8號裁定，並非判例，本院自不受其拘束。綜上，本件再抗
    告，為無理由，再抗告意旨仍執陳詞，指摘原裁定不當，求
    予廢棄，為無理由，應予駁回。
三、本件事證已臻明確，兩造其餘攻擊或防禦方法及所提證據，
    均與本院心證之形成，不生影響，爰不一一再加以論述，併
    此明。
四、據上論結，本件再抗告為無理由；依非訟事件法第46條、民
    事訴訟法第495條之1第1項、第449條第1項、第95條、第78
    條，裁定如主文。
中    華    民    國   100    年    12    月    30    日
                民事第一庭    審判長法  官  吳火川
                                    法  官  胡景彬
                                    法  官  陳繼先
以上正本係照原本作成。
不得再抗告。
                                    書記官  蘇昭文
中    華    民    國   100    年    12    月    30    日
                                                      Ａ
┌────────────────────────────────────────────────────────────┐
│本票附表：至清償日止利息按週年利率百分之六計算                                                     100年度司票字第2551號│
├──┬───────────┬─────────┬───────────┬───────────┬────────┬──┤
│編號│發        票        日│  票  面  金  額  │到        期        日│  利  息  起  算  日  │ 票  據  號  碼 │備考│
│    │                      │    （新台幣）    │                      │                      │                │    │
├──┼───────────┼─────────┼───────────┼───────────┼────────┼──┤
│001 │95年6月14日           │300,000元         │96年1月14日           │96年1月14日           │無              │    │
├──┼───────────┼─────────┼───────────┼───────────┼────────┼──┤
│002 │95年8月25日           │300,000元         │96年4月25日           │96年4月25日           │無              │    │
├──┼───────────┼─────────┼───────────┼───────────┼────────┼──┤
│003 │97年12月1日           │2,500,000元       │未載                  │97年12月1日           │WG0000000       │    │
└──┴───────────┴─────────┴───────────┴───────────┴────────┴──┘